【裁判字號】    94,交聲,1547
【裁判日期】    950127
【裁判案由】    交管條例聲異
【裁判全文】
臺灣板橋地方法院交通事件裁定        94年度交聲字第1547號
原處分機關  交通部公路總局臺北區監理所
異  議  人
即受處分人  甲○○
上列受處分人因違反道路交通管理處罰條例案件，不服交通部公
路總局臺北區監理所中華民國94年7 月26日北監自裁字裁40-1AA
378548號裁決處分（原舉發案號：臺北市政府交通局94年4 月12
日北市交停字第1AA378548 號），聲明異議，本院裁定如下：
    主  文
異議駁回。
    理  由
一、原處分意旨略以：異議人即受處分人甲○○所有之車號K9-0
    195 號自用小客貨車，於民國94年4 月4 日10時20分許，在
    臺北市○○○路○ 段553 巷6 弄2 號前，有「在劃有紅線路
    段停車」之違規事實，由執勤員警製單舉發，且經查證屬實
    ，爰依道路交通管理處罰條例第56條第1 項第1 款規定，裁
    處罰鍰新臺幣900 元。
二、異議意旨略以：本件舉發現場有重劃紅線，而呈現新、舊紅
    線交迭現象。依經驗法則，新紅線之劃設，其目的係在取代
    舊紅線，因此舊紅線之效力，應於新紅線劃設後消失。異議
    人當時停車之地點，並沒有劃到新紅線，乃遵循新紅線之標
    示而為停車，自無違規可言。舉發單位明知現場路段同時劃
    有不同新、舊紅線，不適時檢視疏失，反責民眾不識紅線意
    義，變成陷阱，陷害車主，實無公理等語。
三、按汽車駕駛人在禁止臨時停車處所停車者，處新臺幣600 元
    以上1,200 以下罰鍰，道路交通管理處罰條例第56條第1 項
    第1 款定有明文。又於道路緣石或路面邊緣上所劃設之紅色
    實線，為禁止臨時停車線，用以指示禁止臨時停車路段，此
    觀道路交通標誌標線號誌設置規則第169 條規定甚明。
四、經查：
（一）本件異議人即受處分人甲○○所有之車號K9-0195 號自用
      小客貨車，於94年4 月4 日10時20分許，因在臺北市○○
      ○路○ 段553 巷6 弄2 號前之劃設紅色實線路段停車，為
      執勤員警以科學儀器取得證據資料即拍攝採證照片後，製
      單對異議人逕行舉發，嗣異議人於指定之應到案日期前提
      出申訴，經原處分機關查證後，認違規事實明確，而依道
      路交通管理處罰條例第56條第1 項第1 款規定裁處罰鍰新
      臺幣900 元之事實，有採證照片1 幀、舉發違反道路交通
      管理事件通知單、陳述書、臺北市交通管制工程處94年5
      月26日北市交工程字第09431803000 號書函、臺北市停車
      管理處94年6 月2 日北市停四字第09434288000 號、同年
      月29日北市停四字第09435040200 號書函、違反道路交通
      管理事件裁決書等影本各1 件附卷可稽。
（二）異議人並未爭執上開自用小客貨車係其駕駛至上開違規地
      點停放。而依上揭採證照片所示，本件違規現場之道路路
      面外緣，確實劃有用以指示該路段禁止臨時停車之紅色實
      線，且該紅色實線非屬民眾私繪之「假紅線」，乃係經主
      管機關列管之法定道路交通標線，亦有臺北市交通管制工
      程處上揭書函可憑，是異議人有在禁止臨時停車處所停車
      之違規事實，甚為明確。雖依異議人提出之現場照片所示
      ，本件案發當時，臺北市○○○路○ 段553 巷6 弄之道路
      兩側路面，除在最外側處劃設色澤較為陳舊之紅色實線（
      下稱舊紅線）外，另於溝蓋內緣處劃有色澤較新之紅色實
      線（下稱新紅線），而異議人之停車地點適有新、舊紅線
      不一致之情形，即新紅線延伸至該處前發生中斷，然該處
      仍在舊紅線連續繪設之涵蓋範圍內。惟經本院函詢主管機
      關即臺北市交通管制工程處，該處函覆略謂：上開紅線均
      係該處合法列管，因道路緣石以油漆所劃設之禁停紅線（
      即舊紅線）易因日曬雨淋而造成脫落不清或褪色，為改善
      此問題，該處乃於93年開始採熱拌塑膠繪設禁停紅線（即
      新紅線），並繪設於側溝旁，而有雙禁停紅線同時存在的
      情形；有關劃設於側溝旁之熱拌塑膠禁停紅線（即新紅線
      ），原係連續劃設，因施工單位重舖柏油後未復舊，致產
      生不連續現象，該處將派員補劃，該路段因施工致新舊紅
      線不一致部分，仍屬禁止臨時停車範圍等語，有該處94年
      9 月13日北市交工程字第09433415500 號、同年月30日北
      市交工程字第09433621800 號函各1 件存卷可按。再觀諸
      現場照片所示之實際繪設情形，足認本件主管機關於未塗
      銷舊紅線之下，復劃設新紅線，其劃設新紅線之目的，顯
      然僅在確保舊紅線之規範效力，洵非變更或取代舊紅線之
      存在。準此，本件異議人之停車地點既經劃設舊紅線，而
      未塗銷，且仍清晰可資辨識，揆諸道路交通標誌標線號誌
      設置規則第169 條規定，該處屬禁止臨時停車之路段無疑
      ，不因是否在新紅線之涵蓋範圍而受影響。異議人所稱舊
      紅線之效力應於新紅線劃設後消失云云，尚嫌無據。
（三）又違規現場所劃設之新紅線雖有中斷現象，然仍有清晰可
      資辨識之舊紅線存在，復未設置任何准許停車或臨時停車
      之標誌或標線，依一般通常智識之人之理解，應足以知悉
      該處確為禁止臨時停車之路段，認無誤信該處得以合法停
      車之可言。異議人所謂其係遵循新紅線之標示而為停車、
      主管機關製造陷阱云云，亦不足採。
（四）綜上所述，本件違規事實明確，執勤員警以科學儀器取得
      證據資料後，製單對異議人逕行舉發，嗣因異議人於指定
      之應到案日期前提出申訴，原處分機關乃依道路交通管理
      處罰條例第56條第1 項第1 款、違反道路交通管理事件統
      一裁罰標準表之規定，對異議人裁處罰鍰新臺幣900 元，
      均屬有據。異議人執持前詞，對於原裁決處分聲明異議，
      為無理由，應予駁回。
五、依道路交通管理處罰條例第87條第2 項，道路交通案件處理
    辦法第19條，裁定如主文。
中    華    民    國    95    年    1     月    27    日
                  交通法庭  法  官  朱嘉川
以上正本證明與原本無異。
如不服本裁定應於送達後5 日內向本院提出抗告狀。
                            書記官  陳聖儒
中    華    民    國    95    年    2     月    3    日


司法院資訊處製作；財團法人民間司法改革基金會備份。
